臺灣高等法院刑事判決
108年度上更一字第57號
上  訴  人  臺灣桃園地方檢察署檢察官
上  訴  人  
即  被  告  張景瀚



            陳建源


                   （現於法務部○○○○○○○○○○○執                       行中）            
            沈泉甫



被      告  簡哲勇



上列上訴人等因被告等詐欺案件，不服臺灣桃園地方法院105年
度易字第591、1086號，中華民國107年2月27日第一審判決（起
訴案號：臺灣桃園地方檢察署105年度偵字第7474、10063、1006
4號；追加起訴案號：臺灣桃園地方檢察署105年度偵字第16277
號），提起上訴，本院判決後，經最高法院發回更審，更行判決
如下：
    主  文
原判決關於張景瀚、簡哲勇、沈泉甫、陳建源詐騙王頻頻部分均撤銷。
張景瀚犯三人以上共同犯詐欺取財罪，累犯，處有期徒刑壹年壹月。未扣案犯罪所得新臺幣參仟柒佰伍拾元沒收，於全部或一部不能沒收或不宜執行沒收時，追徵其價額。
簡哲勇犯三人以上共同犯詐欺取財罪，處有期徒刑壹年。未扣案犯罪所得新臺幣參仟柒佰伍拾元及附表編號9所示之物均沒收，於全部或一部不能沒收或不宜執行沒收時，追徵其價額。
沈泉甫犯三人以上共同犯詐欺取財罪，累犯，處有期徒刑壹年壹月。未扣案犯罪所得新臺幣參仟柒佰伍拾元沒收，於全部或一部不能沒收或不宜執行沒收時，追徵其價額。
陳建源犯三人以上共同犯詐欺取財罪，處有期徒刑壹年。
扣案如附表編號1至編號8所示之物均沒收。
    事  實
一、張景瀚、簡哲勇、沈泉甫均為熟習網站架設及程式設計之人
    ，其等於民國102年間與真實姓名年籍不詳，其等稱呼「老
    大」之成年人認識後，決意以架設其內安裝經包裝之遠端控
    制程式之詐騙釣魚網站，出售予話務型詐騙集團，並向話務
    型詐騙集團收取維護詐騙釣魚網站費用之方式獲取利潤。謀
    議既定，其等即於102年12月初開始以桃園縣中壢市（現改
    制為桃園市○○區○○○○路0段0000號為據點（下稱領航南路據
    點），由該真實姓名年籍不詳之老大擔任集團首腦，統籌該
    集團之運作，簡哲勇、沈泉甫負責製作假冒之「中華人民共
    和國最高人民檢察院」（下稱最高人民檢察院）詐騙釣魚網
    站，在網站內安裝經包裝之遠端控制程式，張景瀚負責與話
    務型詐騙集團客戶聯繫詐騙釣魚網站買賣事宜並了解客戶需
    求，陳建源嗣亦加入領航南路據點，協助處理上開詐騙釣魚
    網站申設網域（sppgov.info）費用之繳款、向話務型詐騙
    集團收取上開詐騙釣魚網站使用費、外出採買及房屋打掃等
    雜務。上開最高人民檢察院此一詐騙釣魚網站於102年12月
    初至103年5月12日間某日架設完成後，張景瀚、簡哲勇、沈
    泉甫、陳建源及不詳之「老大」即與不詳之話務型詐騙集團
    成員共同基於意圖為自己不法所有之詐欺取財犯意聯絡，將
    上開詐騙釣魚網站以新臺幣（以下未載明幣別均指新臺幣）
    3萬元之代價，提供與該話務型詐騙集團用作詐騙大陸地區
    人民使用，並以自次月起每月交付月租費1萬5千元作為對價
    ，持續提供該話務型詐騙集團上開釣魚網站定期維護及障礙
    排除等服務。該話務型詐騙集團即於不詳時間，在上開釣魚
    網站上張貼偽造王頻頻遭通緝之通緝令，並於103年9月12日
    下午1時許，打電話予王頻頻，佯稱王頻頻社保帳號有問題
    ，涉嫌非法報銷醫療費用、洗黑錢，要追究其責任，其可上
    網至最高人民檢察院網站查詢，並要對其進行資產核查，如
    沒問題，再將錢匯回云云，王頻頻因而陷於錯誤，至假冒最
    高人民檢察院網站查詢後，於同日下午6時5分許，依指示匯
    款人民幣34567元至詐騙集團所指定之帳戶內。張景瀚、簡
    哲勇、沈泉甫、該真實姓名年籍不詳之老大等人嗣於104年5
    、6月間某日，將據點轉移至臺中市○○區○○路00000巷00號（
    下稱北屯路據點），其後沈泉甫與張景瀚因故不合，沈泉甫
    於104年8月間離開北屯路據點，張景瀚、簡哲勇、陳建源等
    人則於104年11月間某日，又將據點轉移至桃園市○鎮區○○路
    ○○段00巷0號（下稱中豐路據點），並持續進行前述以架設
    詐騙釣魚網站協助不特定話務型詐騙集團對大陸地區人民進
    行詐騙之不法事業。
二、嗣經警分別於105年3月30日、105年4月28日持法院開立之搜
    索票，前往上開中豐路據點、簡哲勇位於新北市○○區○○街0
    弄0號3樓居所執行搜索，扣得如附表編號1至8所示之物（因
    本件扣案物甚多，與本案無關而不得沒收之物，不予一一論
    列），而循線查悉上情。
三、案經臺灣桃園地方檢察署檢察官指揮內政部警政署刑事警察
    局移送及桃園市政府警察局龜山分局報告臺灣桃園地方檢察
    署檢察官偵查起訴及追加起訴。
    理  由
壹、程序部分：
一、本院審理範圍
    本院前審（107年度上易字第1646號）判決後，經最高法院
    就被告張景瀚、陳建源、簡哲勇、沈泉甫詐欺被害人王頻頻
    部分（即原審判決附表一編號2）撤銷發回更審，其餘部分
    均經駁回上訴而確定，是本案審理範圍僅為上開撤銷發回部
    分，合先敘明。
二、證據能力
  ㈠按被告以外之人於審判外之言詞或書面陳述，除法律有規定
    者外，不得作為證據，刑事訴訟法第159條第1項定有明文。
    又被告以外之人於審判外之陳述，雖不符同法第159條之1至
    第159條之4之規定，而經當事人於審判程序同意作為證據，
    法院審酌該言詞陳述或書面陳述作成時之情況，認為適當者
    ，亦得為證據；當事人、代理人或辯護人於法院調查證據時
    ，知有同法第1項不得為證據之情形，而未於言詞辯論終結
    前聲明異議者，視為有前項之同意，為同法第159條之5所明
    定。對於本件判決所引被告以外之人於審判外之陳述，檢察
    官、到庭之被告陳建源、簡哲勇及經合法傳喚而未到庭之被
    告張景瀚、沈泉甫均未爭執證據能力，迄於本院言詞辯論終
    結時，復未聲明異議，經本院審認結果，上開證據均無違法
    取得或證明力明顯偏低之瑕疵，以之作為證據應屬適當，依
    刑事訴訟法第159條之5之規定，認有證據能力。
  ㈡本判決下列認定事實所引用之非供述證據，並無證據證明係
    公務員違背法定程序取得之證據，且與本件待證事實具有自
    然之關聯性，當事人對此部分之證據能力亦均不爭執，自得
    為證據使用。
　㈢最高法院發回意旨以被告沈泉甫於本院前審聲請傳喚證人即
    大陸地區人民王頻頻，並爭執該證人於大陸地區公安機關所
    製作筆錄之證據能力，認應設法嘗試經由兩岸間之司法互助
    管道安排以遠距視訊方式，使其在適當處所具結陳述並接受
    被告詰問，本院前審未利用兩岸司法互助管道改期續行傳喚
    並探詢王頻頻出庭應訊之意願，暨嘗試安排以遠距視訊方式
    使王頻頻具結陳述，無異剝奪被告沈泉甫對證人王頻頻之對
    質詰問權，所踐行之訴訟程序尚難謂適法等語。查本案經最
    高法院發回後，被告沈泉甫經本院多次合法傳喚，均未到庭
    ，復未具狀爭執本案證據之證據能力或聲請傳喚證人王頻頻
    ，依刑事訴訟法第159條之5規定，視為同意證人王頻頻於大
    陸公安機關所製作之筆錄作為證據；且本院亦於108年11月2
    5日函請法務部依兩岸間之司法互助管道安排於109年3月24
    日審理期日，以遠距視訊方式傳喚證人王頻頻作證，經法務
    部於同年11月28日函覆已向陸方提出視訊取證協助請求等情
    ，有本院及法務部上開函文在卷可參（見本院卷第293-299
    頁），然迄今未獲回應，審酌檢察官及被告張景瀚、陳建源
    、簡哲勇、沈泉甫於本案發回後，均未聲請傳喚證人王頻頻
    ，故認無另訂庭期以遠距視訊傳喚證人王頻頻之必要，附此
    敘明。　
貳、實體方面
一、認定犯罪事實所憑之證據及理由　　
    訊據被告簡哲勇坦承本件詐欺犯行，被告陳建源則矢口否認
    有為本件詐欺犯行，辯稱：其未為詐騙行為，亦不知道此事
    等語；被告張景瀚、沈泉甫經本院合法傳喚，未到庭陳述，
    惟於本院前審均否認有為本件詐欺犯行，被告張景瀚辯稱：
    我是偶爾去領航南路據點，並沒有做詐騙釣魚網站，我與客
    戶間只有幫忙做程式的關係，有做過簡訊攔截程式，但不知
    道客戶拿去做什麼用，我的ASUS筆記型電腦會出現假冒之最
    高人民檢察院此一詐騙釣魚網站及其後台之網址與帳號密碼
    ，應該是有客戶把這些資訊寄給我，問我會不會做，但我拒
    絕了云云；被告沈泉甫辯稱：我唯一做的就是架設VPN網路
    及幫若干詐騙集團維修電腦，但假冒之最高人民檢察院此一
    詐騙釣魚網站是被告簡哲勇做的，與我無關，我也不知情云
    云。經查：
  ㈠證人即被害人王頻頻於大陸臨沂市公安局蘭山分局車站派出
    所公安詢問時證稱：我在2014年9月12日下午1時許，接到詐
    騙電話，1位自稱是臨沂社保局人員的女性，說我的社保帳
    號因出現問題要封閉，不能再使用，我詢問原因，她說有人
    在武漢冒用我的身分證信息辦理社保卡及工商銀行卡，非法
    報銷醫療費用，要追究我的法律責任，並說可以幫我連線武
    漢公安局進行報案，我就讓自稱臨沂社保局人員給予連線報
    案電話00000000000，連線後由自稱是武漢公安局的雷萬龍
    警官接聽，說我利用在武漢辦理的工商銀行卡洗黑錢，還讓
    我登陸一個網站sppgov.info的網站查看相關檢察院的文件
    ，由於沒有分辨能力，我就問對方怎麼辦，對方就說讓王浩
    隊長回答，自稱王浩的警官就說必須進行資產核查，如果沒
    牽扯到案件，將把錢再轉給我，並給我一個00000000000000
    00000號帳號，我就於下午6點到蘭山區台本新城工商銀行，
    通過ATM把銀行卡上的人民幣34567元轉給對方，後來對方晚
    上8點又打電話讓我再匯款，我就知道被騙了等語（見偵字7
    474號卷四第32-33頁），並有王頻頻之中國工商銀行自動櫃
    員機客戶憑條1張在卷可參（見偵字7474號卷四第34頁）。
　㈡本件共同正犯分工方式，係由真實姓名年籍不詳之「老大」
    擔任首腦，統籌集團運作，由被告簡哲勇、沈泉甫負責製作
    並維護本件行騙用之假冒最高人民檢察院之釣魚網站，被告
    張景瀚負責與話務型詐騙集團客戶聯繫了解客戶需求並處理
    詐騙釣魚網站買賣事宜，被告陳建源則協助處理上開詐騙釣
    魚網站申設網域（sppgov.info）費用之繳款、向話務型詐
    騙集團收取上開詐騙釣魚網站使用費、外出採買及房屋打掃
    等雜務，茲分述如下：
　1.本件話務型詐騙集團用以詐騙之假冒最高人民檢察院之釣魚
    網站，其網址為「http://sppgov.info」，業據被害人王頻
    頻於公安詢問時證述明確，並有網頁列印畫面存卷可查（見
    偵字第7474號卷四第35-41頁）。
  2.經內政部警政署刑事警察局向遠振資訊有限公司函詢網域「
    sppgov.info」於103年5月1日至103年10月21日之申請人資
    料及繳款記錄，遠振資訊有限公司於103年10月24日函覆稱
    ：申請人為陳凱旺，所留聯絡電話為0000000000號及000000
    0000號行動電話等語，而經偵查機關調查，上開門號分別為
    被告簡哲勇及其女友王欣如申設；又該網域係分別於103年4
    月9日及103年10月15日以iBon代碼及ATM付款，且經調閱ATM
    之監視錄影畫面，繳款人為被告陳建源等情，有遠振資訊有
    限公司函、通聯調閱查詢單、監視器錄影翻拍照片在卷可稽
    （見他字第7328號卷第20、43頁、偵字第7474號卷四第116
    、104-107頁），且被告陳建源於原審亦供稱：我確實有去
    幫忙匯不知道是網路費還是什麼的錢等語（見原審易字第59
    1號卷四第13頁反面）。
  3.被告簡哲勇於警詢、偵訊及原審證稱：我是被阿KEN（即被
    告沈泉甫）找去一起製作假冒最高人民檢察院的詐欺網站，
    且有持續維護，工作地點是在領航南路據點，我們這個集團
    成員包括我、沈泉甫、張景瀚、陳建源、祝豐利等人，張景
    瀚是比較屬於對外，陳建源做比較多打雜的事情，有時也會
    請他協助去繳費。買賣及維護最高人民檢察院之詐欺網站的
    報酬都是分成3份，我、張景瀚、沈泉甫各1份。後來我們集
    團在104年6月間從領航南路據點搬到北屯路據點，沈泉甫在
    104年8月間與張景瀚發生不愉快，他就離開北屯路據點，張
    景瀚擔心被告沈泉甫會報警來報復，就搬離到中豐路據點，
    我對外自稱Aska，客戶一開始向我們購買假冒最高人民檢察
    院之詐欺網站是3萬元到5萬元，每個月維護費用大概是1萬5
    千元等語（見偵字第10064號卷一第10、95至100頁、原審易
    字第591號卷一第31-33反面、易字第591號卷三第112頁反面
    -125頁、原審易字第1086號卷二第145頁反面-147頁）。
　4.證人即同案被告何羽峻於偵訊時證稱：我沒有住過領航南路
    據點，但我有拿電腦去給沈泉甫過，北屯路據點是以我的名
    義承租，我承租後交給沈泉甫、藍天、罐頭、小勇、小謝等
    人居住，而藍天就是張景瀚。我所稱的老大是沈泉甫，也就
    是阿KEN等語（見偵字第16277號卷二第144-149頁）。
  5.證人蔡亦竣於原審審理時證稱：我為刑事警察局刑事人員，
    參與本案查獲過程及製作刑事警察局現場數位證物勘察報告
    ，綜合查獲經過及數位證物的鑑定，可知本件詐騙手法是由
    被查獲之集團設計假冒的最高人民檢察院網站，另有話務機
    房打電話給被害者，經由話術要求被害人上網下載，名為清
    查金流，實則是包裝過後的遠端操作程式，再繼續以話術要
    求被害人操作電腦，輸入帳戶相關資料及密碼，此時犯嫌可
    透過遠端程式登入網路銀行查詢餘額及轉帳，藉以達到獲利
    目的。105年度偵字第10064號卷一第50-51頁簡哲勇的通訊
    監察譯文中的teamview，全名應該是teamviewer，是遠端控
    制程式，勘察報告中提到黑屏及彩屏，是指犯嫌在透過遠端
    操作程式在操作過程中，如被害人端的螢幕完全看不到相關
    過程，就是黑屏；被害人端可以透過螢幕看到相關過程，就
    稱為彩屏。我在勘察時，有在扣案的kinston32GB的隨身碟
    （被告張景瀚所有）中發現有透過SKYPE提供給不知名客戶
    網址，該網址即為使用流程資料的網站，可以下載該軟體，
    這在105年度偵字第7474號卷三第86-139頁的現場數位證物
    勘察報告中，可看到第87頁是提供網址給客戶，第87頁反面
    是可下載該軟體的地方及後台，而第87頁反面（證人原稱第
    87頁，然圖三係在第87頁反面，故應係證人口誤）圖三右邊
    那張圖，點下圖中所謂「安裝安全防護軟件」即會下載攔截
    簡訊的行動應用程式（Application，下稱APP），這些應用
    程式在SKYPE傳遞的網址中，查看發現該網址亦是使用最高
    檢察院的圖樣及相關訊息，這在第87頁背面圖3左邊可見，
    只要輸入網址，瀏覽器就會顯示網頁的Title。另外在ASUS
    筆記型電腦（被告張景瀚所有）中可見犯嫌在SKYPE的對話
    中，與其客戶在討論價格，故可推知該集團設計軟體與網頁
    後，賣給另外施以詐術的集團進行詐騙，並收取軟體及網頁
    的服務費。此外，第92頁背面有發現工作報表，也有軟體撰
    寫的紀錄，也就是有程式打包、系統封裝等程式設計用語，
    可看出本件遭查獲集團確實有撰寫非法軟體。105年度偵字
    第10064號卷一第58-59頁被告簡哲勇與另一名男子對話的通
    訊監察譯文中，提到的網路爬蟲，是指要利用程式來自動化
    抓取特定網頁的特定欄位，對話中被告簡哲勇應該是怕被搜
    尋引擎的爬蟲找到假冒最高人民檢察院之詐欺網站，因為如
    被找到，網站會顯示在搜尋結果，容易被他人發現，所以在
    討論如何擋住網路爬蟲。從數位證物鑑定結果來看，並無證
    據顯示本件查獲集團有撥打電話行騙之行為等語（見原審易
    字第1086號卷三第52頁反面-第60頁）。
  6.另觀諸卷附之內政部警政署刑事警察局現場數位證物勘察報
    告（見偵字第7474號卷三第86-138頁），可知於本案查扣之
    電腦及隨身碟內發現以下內容：
  ①於被告張景瀚所有之ASUS筆記型電腦中，發現「第一組林達
    浪.docx」、「第二組夢想.docx」、「第三組咬錢虎.docx
    」、「第四組風生水起.docx」、「第五組大腳車業.docx」
    、「第6組.docx」、「第7組.docx」「第8組.docx」等8個
    檔案，檔案內均有前台及後台網址，以及登錄之帳號密碼，
    且皆為假冒最高人民檢察院之詐欺網站及其後台之網址及帳
    號。經操作「第一組林達浪.docx」文件內容，可出現第87
    頁反面圖三右邊圖示中之「安裝安全防護軟件」，輸入後台
    網址即可連線至假冒最高人民檢察院之詐欺網站後台。又被
    告張景瀚使用SKYPE與LINE與暱稱為「金蟾蜍」、「尹定進
    」、「咬錢虎之大財神」、「給我人民幣」等人對話時，係
    自稱工程師，並有傳送假冒最高人民檢察院之詐欺網站後台
    網址、帳號密碼及「最新百分百攔截簡訊.doc」檔案（見偵
    字第7474號卷三第87-89頁）。
　②於被告張景瀚使用之Apple Macbook Air筆記型電腦中，在下
    載項目中發現「cib 軟體操作圖解.docx 」，圖解中不僅出
    現假冒最高人民檢察院之詐欺網站及另一假冒之中華人民共
    和國公安部網頁圖示，且尚有相關詐騙被害人之流程說明。
    包括如何請「學生」（即詐騙被害人）打上既定網址進入上
    開詐騙釣魚網頁，如何請「學生」點選虛構之網上通緝，並
    下載經包裝之遠端遙控程式並輸入網路銀行帳號密碼後，即
    可透過遠端遙控程式操作被害人遠路銀行匯款等教學資訊；
    並發現「產品說明.pdf」，其中不僅有操作流程圖，其中產
    品內容說明中包括「專術網址」、「簡訊APP 」、「雲端伺
    服器」、「獨立IP」、「虛擬網站」等項目，其中各該項目
    之說明中，如「雲端伺服器」之說明為「存放手機虛擬網站
    ，存放APP 所攔截到的簡訊」，「獨立IP」之說明為「避免
    被偵查到」。且甚至明確載明第一次製作虛擬網站費用為5
    萬元（幣別不詳），每次複製一組虛擬網站、雲端伺服器費
    用為2萬元（幣別不詳）（見偵字第7474號卷三第89頁反面-
     第92頁反面、第103頁-127頁）。
　③於被告張景瀚所有之Kinston32GB隨身碟1支中，發現存有大
    量大陸地區銀行之客戶個人資料之檔案；在下載項目中發現
    「2015.10 月工作報表.docx 」檔案，其中記載有「撰寫製
    作興業銀行系統分析圖文件」、「製作中國建設銀行轉帳流
    程說明文件」、「製作中國建設銀行軟體操作圖解文件」等
    紀錄；在Skype/SkypePortable/App/Skype/Phone/Data/My 
    Skype Received Files中發現「勿留底.doc」、「冰箱香.
    docx(4) .docx 」、「渣勿留底.doc」等檔案，檔案內有數
    個匯款帳號，其中甚至有簡體字表明：「老闆這屬於我私人
    帳戶，麻煩請謹慎小心！請務必在中午12點之前至中國信託
    臨櫃使用無卡無折自存辦理」、「現金自存，請勿匯款，匯
    款一律不認帳」；在Skype/SkypePortable/App/Skype/Phon
    e/Data/My Skype Received Files中發現「改版公告自存通
    知.docx 」、「新增Microsoft Word文件. docx」，於桌面
    發現「自存.docx 」等檔案，其中檔案內除出現多個匯款帳
    號外，甚至有說明文字載明「各位老闆你好：本團隊現在已
    更新黑屏，比以往的黑屏功能簡略了冗長的步驟，更可以使
    各位老闆在使用上更能得心應手，若各位老闆有使用上的問
    題，可隨時告知工程部，以下帳號這月維護費：0000000000
    00，中國信託- 陳依鈴- 麻煩各位老闆請於9/18前處理款項
    ，謝謝各位老闆」（見偵字第7474號卷三第92頁-第93頁反
    面、第128頁-138頁）。
　7.經內政部警政署刑事警察局讀取被告張景瀚遭查扣之Kinsto
    n32GB隨身碟，發現以下內容（此有該局105年4月27日刑偵
    九一字第1050037766號函及所附資料在卷可參，見偵字第74
    74號卷六第1頁以下）
　①被告簡哲勇以Skype Name「t.virusteam0729」，作者名「.T
     .virus0810」，自稱工程師Aska，與「錢來也」有以下對
    話（見偵字第7474號卷六第73頁）：
    錢來也：嗨，在嗎？
    簡哲勇：在。
    錢來也：黑怎麼算？
    簡哲勇：3.5月租。
    錢來也：就每月3.5目標3.5嗎？
    簡哲勇：是的。
    錢來也：那是包誇網站嗎？
    簡哲勇：就是假網。
    錢來也：嗯，所以是黑屏＋假網隊吧？
    簡哲勇：是，但是黑屏你們有授權嗎？是不包含授權喔。
    錢來也：那授權碼也是跟你買嗎？假網是英文還是數字網址
            ？
    簡哲勇：你要英文還是數字的？
    錢來也：數字。
    簡哲勇：那就幫你們用安全通道，申請數字的給你。
    錢來也：了解。不另計費吧？哈。
    簡哲勇：授權是82500+10000 的人頭費，我們會幫你們向tv
            購買。數字網址比較麻煩，時間會多一天。
  ②Skype Name「gg00000000」，作者名「* 新藍天」之人與「p
    g870230」有以下對話（見偵字第7474號卷六第36頁）：
    * 新藍天：中哥你好，你說的黑彩蘋，我知道。
    pg870230：你們是水公司嗎？還是個人自己想搞而已呢？
    * 新藍天：中哥這樣說好了，我專門在提供程式網頁看能不
              能配合看看。
    pg870230：我這要配合哪部份呢？
    * 新藍天：新科技。
    pg870230：不懂。
    * 新藍天：比如說最新的簡訊攔截或二代黑頻。是說中哥那
              可以提供類是的武器，我這可以當代理。
    pg870230：黑頻這個外面不是有人再買了，有人已經開發好
              了不是
　　.....　　　　　
    * 新藍天：那假網呢？各式特製假網呢？
    pg870230：這個我可以作呀，只要首頁嗎？
    * 新藍天：恩～我這樣說好了我需要是全複製價個低因為我
              看的是可以大量複製
    pg870230：連內頁也要嗎
    * 新藍天：是呀！除了幾個功能我可以提供程式。中哥～你
              那是在做跟我這相關的嗎？
    pg870230：不是，我是作遊戲博奕開發，但這方面的人，多
              少都有。
    * 新藍天：了解因為你知道的這種網頁容易爆。
    pg870230：你是要提拱黑頻程式給我，跟這個假網作介接是
              嗎？知道，要一直換網址。
    * 新藍天：是的，所以這種方式還有虛擬主機安全的部分，
              你可以處理嗎？
  8.被告張景瀚雖以前詞置辯，然查：
　①證人簡哲勇已證稱被告張景瀚在集團主要是對外聯絡之工作
    等語，證人何羽峻亦證稱被告張景瀚之綽號為藍天等語，均
    如上述。而扣案之被告張景瀚隨身碟內復有上開作者名「新
    藍天」與他人以SKYPE對話之內容。再觀諸遭查扣之Kinston
    32GB隨身碟內，經採證亦發現作者名「*新藍天」與另一作
    者名「K0000000」對話時，該人稱呼新藍天為「小偉哥」（
    見偵字第7474號卷六第28頁），亦與被告張景瀚原名「張偉
    溢」，且其於偵訊時供稱：以前有人叫我阿偉、小偉、現在
    人家都叫我景瀚等語（見偵字第7474號卷五第100頁）互核
    一致。
　②且衡諸常理，上開新藍天之SKYPE對話內容中，多已涉及不法
    工作之討論，一般從事非法業務之人豈有隨意將之傳送至他
    人筆電或隨身碟，徒增其從事不法事業遭人檢舉查獲之風險
    ？故應認上開暱稱「新藍天」即為被告張景瀚無誤。而從被
    告張景瀚與pg870230之討論內容中，被告張景瀚多有提及黑
    頻程式、假網站、簡訊攔截程式等與本案假冒最高人民檢察
    院之詐欺網站相關之技術，甚至表示其可幫忙代理，顯然證
    人簡哲勇證稱其係集團中負責對外聯繫者，並非子虛。
　③又從現場數位證物勘察報告中，亦可見被告張景瀚所有之ASU
    S筆記型電腦、Apple Macbook Air筆記型電腦與Kinston32G
    B隨身碟中，出現假冒最高人民檢察院之詐欺網站相關連結
    及銷售、維護報價與付款方式等資訊，再再顯示被告張景瀚
    確為本件遭查獲集團中負責與話務型詐騙集團客戶聯繫詐騙
    釣魚網站買賣事宜並了解客戶需求之人。
　④至證人簡哲勇於原審審理時雖曾改證稱：被告張景瀚有跟我
    與被告沈泉甫一起住在領航南路據點、北屯路據點、中豐路
    據點，但我們跟被告張景瀚沒有合作關係，是後來在搬到北
    屯路據點時，我們告訴被告張景瀚我們有替別人做網站，問
    他要不要參與，他有拿出資金借給被告沈泉甫，所以報酬他
    才可以分等語（見原審易字第1086號卷二第148至152頁），
    然上開證述不惟與其偵訊時之證述不符，更明顯與上開數位
    證物勘察報告所顯示之被告張景瀚參與情節全然不符，足徵
    證人簡哲勇此部分證述係迴護被告張景瀚之詞，不足採信。
  9.被告陳建源雖辯解如上，然查：
  ①被告陳建源確有處理上開詐騙釣魚網站（sppgov.info）費用
    之繳款，已如前述，且證人簡哲勇於原審證稱：假冒最高人
    民檢察院之詐欺網站是我們請陳建源協助去向客戶收取使用
    費，我點一點沒有問題就放進保險箱，分一分放桌上，大家
    自己拿，之後收取的月租費就分成3份，我、張景瀚、沈泉
    甫各1份等語（見原審易字第591號卷三第120頁反面至121頁
    反面）。衡諸證人簡哲勇於該次證述中，尚為迴護被告陳建
    源而另證稱：被告陳建源並不知道向客戶收的錢是假冒最高
    人民檢察院之詐欺網站的對價等語（見原審易字第591號卷
    三第120頁反面，認定簡哲勇此部分證述為迴護之詞之原因
    ，詳見後述），其實無為虛詞構陷被告陳建源之可能，應認
    其證述被告陳建源亦負責向話務型詐騙集團收取詐騙釣魚網
    站之使用費乙節可信性高，是被告陳建源亦負責向話務型詐
    騙集團收取上開詐騙釣魚網站使用費，亦堪認定。
  ②而觀以證人即同案被告謝東邑於偵訊時證稱：我是在104年4
    月間至8月間到領航南路及其後的北屯路據點工作，由被告
    陳建源聘僱我幫忙配送裝有王八卡的手機等語（見偵字第10
    064號卷二第13頁）。衡以我國行動電話通信業者對於申辦
    行動電話門號使用並無特殊資格及使用目的之限制，故凡有
    正當目的使用行動電話門號之必要者，均可自行前往業者門
    市或特約經銷處申辦使用，苟非欲以他人名義所申辦之電話
    從事不法用途，並藉以逃避查緝，自無收購人頭電話門號之
    必要；而近年來利用人頭行動電話門號以行詐騙之事屢見不
    鮮，並經媒體廣為報導及政府多方宣導，是依一般人之智識
    及社會生活經驗，顯可認知悖於常情而未使用自己之門號，
    反收受使用他人行動電話門號者，應係為詐欺等犯罪目的使
    用，以避免遭檢警以行動電話門號為追查，是被告陳建源聘
    僱謝東邑配送人頭門號手機與他人之事，雖無證據證明與本
    件被害人遭詐騙之案件有關，然由被告陳建源本身既從事配
    送王八卡手機之工作，復長期與被告張景瀚、簡哲勇等以替
    話務型詐騙集團製作、維護假冒最高人民檢察院之詐欺網站
    牟利之人士同住於領航南路據點及北屯路據點，其豈有可能
    不知其受被告簡哲勇所託協助繳款或對外收受之款項係與詐
    騙之不法犯行有關。故被告簡哲勇前揭證稱被告陳建源係詐
    騙集團之成員，負責繳納假冒最高人民檢察院之詐騙釣魚網
    站申設網域（sppgov.info）費用及打雜等工作，應堪採信
    為事實，至證人簡哲勇曾改證稱：被告陳建源全然不知其受
    託繳納或收受之款項係與詐騙犯罪有關云云，應係迴護之詞
    ，不可採信。
 10.被告沈泉甫雖辯解如前，然查：
  ①除證人簡哲勇證述被告沈泉甫確有參與製作、維護假冒最高
    人民檢察院之詐欺網站等語，已如前述外，證人陳建源於偵
    訊時亦證稱：「（問：所以簡哲勇一開始就加入了？）對。
    」、「（問：102年12月底，是不是？）對。」、「（問：
    簡哲勇是老闆，那阿KEN咧？）他也是老闆之一。」、「（
    問：簡哲勇、阿KEN都是老闆，所以你的薪資是跟簡哲勇還
    是阿KEN領？）阿KEN。」、「（問：你的薪資是阿KEN領的
    喔？）對。」、「（問：每個月給多少錢？）5 到6千元。
    」、「（問：每個月給我5到6千元，那其他人咧？祝豐利、
    張景瀚、謝東邑，你總是知道你自己負責什麼部分嗎？）都
    是叫我去…」、「（問：領錢是不是？）對，然後匯錢…」、
    「（問：我是負責、依照誰的指示？簡哲勇嗎？）對。」、
    「（問：還有誰會叫你去？）阿KEN。」等語明確，此有原
    審勘驗筆錄可憑（見原審易字第1086號卷三第118頁反面）
    ，且上開證述均係在檢察官與被告陳建源一問一答下，由被
    告陳建源依其自由意志所陳述，並非經誘導而為之陳述，應
    具可信性，且與證人簡哲勇證述情節互核一致，足見被告沈
    泉甫在本件遭查獲集團中地位甚高，其地位不亞於被告簡哲
    勇。
  ②復觀以證人何羽峻亦於偵訊時證稱：104年9月13日晚間10時2
    4分許我與陳沛宸通話之譯文中（譯文內容見偵字第16277號
    卷一第69頁正反面），所說的KEN是沈泉甫，客戶就是詐騙
    集團，我所接觸的都是詐騙集團外務，跟我一樣跑腿要拿筆
    電，詐騙集團如果要請沈泉甫幫忙他們設計詐騙程式，就會
    買新的筆電讓沈泉甫將詐騙程式植入後，派人回來拿或由我
    拿去交給詐騙集團外務，如果程式故障、或是植入的筆電故
    障，也是我拿出來讓沈泉甫修復等語（見偵字第16277號卷
    二第148-150頁），與證人簡哲勇、陳建源前開證述內容互
    相勾稽，應可認定證人簡哲勇證稱被告沈泉甫為與其共同參
    與製作、維護假冒最高人民檢察院之詐欺網站之人為可信，
    否則被告沈泉甫如僅係擔任架設VPN網路此等實則僅需稍懂
    網路及電腦知識，且僅需購買較高檔之路由器即可輕易完成
    之低端工作，而非如被告簡哲勇參與製作、維護假冒最高人
    民檢察院之詐欺網站或被告張景瀚參與上開詐騙釣魚網站之
    銷售及售後服務等集團主要工作，其有何可能在集團中具備
    「老闆」之地位？又何以能在104年8月間離開被告張景瀚等
    人之集團後，仍能自力從事協助詐騙集團進行詐騙程式植入
    、修復等需具備專業電腦工程師能力始能從事之工作？故應
    認被告沈泉甫推稱其僅有擔任架設VPN網路之工作，而全未
    參與假冒最高人民檢察院之詐欺網站之製作及維護，不過卸
    責之詞，不足採信，其在本件遭集團中，係與被告簡哲勇共
    同負責製作假冒之最高人民檢察院此一詐騙釣魚網站已屬明
    確。
 11.另觀諸被告簡哲勇於104年10月1日致電女友王欣如時，稱：
    「等一下要找老大」，經王欣如詢問：「然後呢？」，又陸
    續回覆：「老大要處理KEN的事情。」、「我先在旅館休息
    ，然後景瀚和小謝先過去老大那邊。先把事情處理好。」、
    「…你不要緊張，沒有事，景瀚在這邊，沒有事。景瀚、小
    謝都在，一票兄弟都在，不要擔心會有什麼事情」，此有通
    訊監察譯文在卷可參（見偵字第10064號卷一第80頁），顯
    見被告張景瀚、簡哲勇、沈泉甫、陳建源於偵訊、原審及本
    院審理時雖均未供出該名老大之身分，然在其等之上，應確
    有統籌犯罪集團運作之首腦可堪認定。
  ㈢檢察官起訴書應予更正之處：
  1.檢察官起訴書雖認被告張景瀚、簡哲勇、沈泉甫、陳建源等
    人，除有上述提供並維護假冒最高人民檢察院之詐欺網站供
    話務型詐騙集團行騙外，並另以遠端方式操作被詐騙者之電
    腦，再將被詐騙者網路銀行帳戶內之金錢匯入指定之人頭帳
    戶內，然被害人王頻頻已證稱：其因遭騙而將款項匯入詐騙
    集團指定帳戶等語，已如前述，是就被害人王頻頻部分，起
    訴書此部分之記載，尚屬誤會。
  2.檢察官起訴書雖認北屯路據點（起訴書記載為北屯機房）係
    於103年8月成立等語，然被告陳建源於103年10月15日尚有
    在桃園市中壢區統一超商中壢分店繳納網域「sppgov.info
    」之使用費用，有前揭ATM錄影畫面可稽，如其時被告張景
    瀚等人之集團已搬移至北屯路據點，被告陳建源實無千里迢
    迢從臺中北屯到桃園之便利商店繳款之理，是起訴書此部分
    記載有誤。而依被告簡哲勇於原審訊問時供稱：我記得我們
    是在104年5月我的生日後才搬到北屯路據點等語（見原審易
    字第591號卷一第31頁反面），與證人即同案被告謝東邑於
    偵訊時供稱：我是在104年4月間至8月間到領航南路及其後
    的北屯路據點工作等語（見偵字第10064號卷二第13頁），
    兩者相互勾稽，被告張景瀚等人搬遷到北屯路據點之時間應
    係在104年5、6月間某日無疑。
  3.檢察官起訴書雖認定中豐路據點（起訴書記載為平鎮機房）
    係於105年2月成立等語，然觀之卷附中豐路據點之房屋租賃
    契約書（見偵字第10064號卷一第83頁-第85頁反面），可知
    被告簡哲勇係於104年10月23日簽立該份房屋租賃契約書，
    且租賃期間係自104年11月1日開始。衡諸常理，被告張景瀚
    等人應無可能將中豐路據點空置數月，直至105年2月方遷入
    使用，應可認定被告張景瀚等人係於104年11月間某日即已
    將據點搬遷至中豐路據點。
  ㈣此外，復有如附表備註欄所示之監聽譯文在卷及如附表編號1
    至8所示之物扣案足憑。被告張景瀚、沈泉甫、陳建源所辯
    ，均係卸責之詞，不足採信。本件事證已明，被告等4人之
    犯行已堪認定，應予依法論科。
二、論罪：
  ㈠核被告等所為，均係犯刑法第339條之4第1項第2款之三人以
    上共同詐欺取財罪。起訴書認被告等係涉犯刑法第339條第1
    項之詐欺取財罪嫌，雖有未洽，然因起訴之基本社會事實同
    一，本院自得變更起訴法條，逕行審理。
  ㈡按共同實施犯罪行為之人，在合同意思範圍以內，各自分擔
    犯罪行為之一部，相互利用他人之行為，以達其犯罪之目的
    者，即應對於全部所發生之結果，共同負責。又共同正犯之
    成立，祇須具有犯意之聯絡及行為之分擔，既不問犯罪動機
    起於何人，亦不必每一階段犯行，均須參與，最高法院28年
     上字第3110號、34年上字第862號判例意旨可資參照。被告
    張景瀚、簡哲勇、沈泉甫、陳建源、該真實姓名年籍不詳之
    老大與話務型詐騙集團基於向他人詐騙之犯罪方工，由被告
    張景瀚等人提供並維護假冒最高人民檢察院之詐欺釣魚網站
    ，供話務型詐騙集團以之行騙，堪認被告張景瀚、簡哲勇、
    沈泉甫、陳建源、該真實姓名年籍不詳之老大與話務型詐騙
    集團成員為本案詐欺犯行時，係在彼此分工之犯意聯絡內，
    各自分擔犯罪行為之一部，並相互利用他人之行為，以達犯
    罪之目的，被告等與該真實姓名年籍不詳之老大、話務型詐
    騙集團成員間，有犯意聯絡及行為分擔，應論以共同正犯。
  ㈢被告張景瀚前於98年間因偽造文書等案件，經本院臺中分院
    以98年度上訴字第2300號判處有期徒刑1年2月、8月、1年1
    月、7月、1年1月，應執行有期徒刑2年確定，於100年2月24
    日執行完畢出監；被告沈泉甫前於99年間因妨害自由案件，
    經本院以100年度上訴字第1760號判處有期徒刑5月確定，於
    101年4月9日易科罰金執行完畢，此有本院被告前案紀錄表
    在卷可參，其等於有期徒刑執行完畢後5年內，故意再犯本
    件有期徒刑以上之各罪，皆為累犯，參酌司法院釋字第775
    號解釋意旨，審酌其等於前揭徒刑執行完畢後，於5年內故
    意再犯本案之罪，顯見先前刑之執行不足以發揮警告作用，
    堪認其等對於刑罰之反應力薄弱；佐以其等所犯本件之罪，
    加重最低本刑，亦無致個案過苛或不符罪刑相當原則，故依
    刑法第47條第1項規定，均加重其刑。　　
三、撤銷改判之理由：
    原審以被告等犯行事證明確，因予論科，固非無見。惟查：
    ㈠被告張景瀚、簡哲勇、沈泉甫、陳建源行為時刑法第339條
    之4已於103年6月20日增訂生效，被告等所犯詐欺取財罪人
    數已達3人以上，應依增訂後刑法第339條之4第1項第2款之
    規定處罰，原判決仍適用刑法第339條第1項之規定論處，自
    有未洽。㈡本件犯罪時間為103年9月，被告等依常情於103年
    6至8月應有向該話務型詐騙集團成員收取每月15000元之月
    租費，但無證據證明與本件被害人王頻頻受詐欺有關，原判
    決認被告等上開收取之費用亦屬其等犯罪所得而宣告沒收及
    追徵，亦有未當。㈢原審認未扣案之附表編號9被告簡哲勇所
    有之手機應宣告沒收，並諭知於全部或一部不能沒收或不宜
    執行沒收時，被告4人連帶追徵其價額云云，然責任共同原
    則僅在處理共同犯罪參與關係中責任之認定，與犯罪工具物
    之沒收重在犯罪預防並遏止犯罪，以及犯罪所得之沒收旨在
    澈底剝奪犯罪利得以根絕犯罪誘因，係屬兩事。共同正犯間
    關於犯罪所得、犯罪工具物應如何沒收，仍須本於罪責原則
    ，並非一律須負連帶責任，犯罪工具物須屬被告所有，或被
    告有事實上之處分權者，始得在該被告罪刑項下併予諭知沒
    收。至於非所有權人，又無共同處分權之共同正犯，自無庸
    在其罪刑項下諭知沒收或連帶沒收及追徵（最高法院107年
    度台上字第1109號、108年度台上字第1001號判決意旨可參
    ），是原審認為未扣案之附表編號9被告簡哲勇所有之手機
    ，於全部或一部不能沒收或不宜執行沒收時，應由被告4人
    連帶追徵其價額，容有未洽。被告張景瀚、陳建源、沈泉甫
    否認犯行而提起上訴（被告簡哲勇已撤回上訴，此有撤回上
    訴聲請狀在卷可參，見本院卷第215頁），均不足採。然檢
    察官上訴指摘原判決此部分量刑過輕，則有理由，且原判決
    既有上開可議之處，自應由本院將原判決此部分撤銷改判。
四、科刑：　　
　  爰審酌被告張景瀚、簡哲勇、沈泉甫、陳建源共同以提供並
    維護假冒最高人民檢察院之詐欺網站以牟利之方式，參與兩
    岸詐騙產業鏈之運作，致被害人王頻頻遭話務型詐騙集團所
    騙而受有損失，被害人王頻頻遭詐騙之金額，及被告等之素
    行、犯罪之動機、手段、所生之危害，被告簡哲勇於偵審均
    坦承犯行，已稍見其悔意，被告沈泉甫、張景瀚、陳建源均
    否認犯行，全無悔意，暨就本案之參與情節而論，被告陳建
    源相較於被告張景瀚、簡哲勇、沈泉甫等人之參與情節明顯
    較為輕微、其等之智識程度、家庭及生活狀況等一切情狀，
    分別量處如主文第2至5項所示之刑，以示儆懲。
五、沒收：
  ㈠被告等行為後，於104年12月30日、105年6月22日修正公布之
    刑法業於105年7月1日施行，修正施行後刑法第2條第2項規
    定「沒收、非拘束人身自由之保安處分適用裁判時之法律」
    ，而該條項乃規範犯罪行為人行為後，關於沒收、非拘束人
    身自由保安處分之法律變更所生新舊法律適用之準據法，其
    條文雖經修正，惟尚無新舊法比較之問題，是以就沒收部分
    ，應逕行適用裁判時之現行刑法相關規定。
  ㈡次按共同正犯之犯罪所得，沒收或追徵，應就各人所分得之
    數額分別為之；先前對共同正犯採連帶沒收犯罪所得之見解
    ，已不再援用及供參考，最高法院104年第13次刑事庭會議
    決議意旨可資參照。而所謂各人「所分得」，係指各人「對
    犯罪所得有事實上之處分權限」，法院應視具體個案之實際
    情形而為認定：倘若共同正犯各成員內部間，對於不法利得
    分配明確時，固應依各人實際分配所得沒收；然若共同正犯
    成員對不法所得並無處分權限，其他成員亦無事實上之共同
    處分權限者，自不予諭知沒收；至共同正犯各成員對於不法
    利得享有共同處分權限時，則應負共同沒收之責，最高法院
    104年度台上字第3937號、106年度台上字第539號判決意旨
    亦可參照。
  ㈢被告張景瀚、簡哲勇、沈泉甫、陳建源各自犯罪所得沒收數
    額之認定：
  1.本件話務型詐騙集團向被害人王頻頻詐得之金額為人民幣3
    萬4567元，然無證據證明被告等有分配到此部分金額，且被
    告等既已透過提供並維護上開詐騙釣魚網站之方式，向話務
    型詐騙集團收取對價，話務型詐騙集團於詐得款項後，未再
    分配予被告等，亦合情理。是計算被告等犯罪所得之方式，
    仍應以其等將假冒最高人民檢察院之詐欺釣魚網站出賣與話
    務型詐騙集團並收受月租費用之收入為準。查被告簡哲勇於
    原審供述：客戶一開始向我們購買假冒中華人民共和國最高
    人民檢察院之詐欺網站是3萬元到5萬元，每個月維護費用大
    概是1萬5千元等語，已如前述，依有疑惟利被告原則，本院
    以購買上開詐騙釣魚網站費用為3萬元，次月起每月繳納月
    租費1萬5千元為基準，計算被告等之犯罪所得。
  2.又本件並無證據證明對被害人于清漣（被告等此部分犯行已
    經判處有罪確定）、王頻頻行騙之人隸屬不同之話務型詐騙
    集團，依有疑惟利被告原則，以同一話務型詐騙集團為基礎
    ，來計算其等之犯罪所得。被害人于清漣遭詐騙之時間為10
    3年5月中旬，是該話務型詐騙集團至遲於103年5月已向被告
    等支付3萬元價金，並於次月起給付1萬5千元之月租費，而
    被害人王頻頻遭詐騙為103年9月，該話務型詐騙集團於103
    年6至8月所支付之月租費應與被害人王頻頻受詐騙之犯行無
    關，難認屬被告等本件之犯罪所得，故認定被告等就被害人
    王頻頻部分之犯罪所得為1萬5千元。
  3.而被告簡哲勇於原審已供述：本件假冒最高人民檢察院之詐
    欺釣魚網站之買賣費用及月租費用，均為我與被告張景瀚、
    沈泉甫均分等語（見原審易字第591號卷三，第119頁），且
    本件被告簡哲勇、沈泉甫負責製作並維護假冒之最高人民檢
    察院此一詐騙釣魚網站，被告張景瀚負責與話務型詐騙集團
    客戶聯繫了解客戶需求並處理詐騙釣魚網站買賣事宜，對於
    集團之非法事業均有重要貢獻，故其等能均分不法所得，應
    屬合理。至該真實姓名年籍不詳之老大，統籌本件查獲集團
    之運作，且其身為被告張景瀚等人之首腦，如未能分得犯罪
    所得，顯不合理，是在被告張景瀚、簡哲勇、沈泉甫、陳建
    源均未能供出該首腦之身分，遑論其獲利之情形下，認定該
    真實姓名年籍不詳之老大至少應能與被告張景瀚人均分上開
    犯罪所得，應屬符合論理法則且不違背社會通常經驗之合理
    判斷。是被告張景瀚、簡哲勇、沈泉甫、該真實姓名年籍不
    詳之老大就本案各自分得之不法所得應各為3750元（15000
    元/4＝3750），應依修正後刑法第38條之1第1項前段、第3項
    規定諭知沒收，於全部或一部不能沒收或不宜執行沒收時，
    追徵其價額。至被告陳建源就本件以被告張景瀚、簡哲勇、
    沈泉甫及該真實姓名年籍不詳之老大以提供並維護假冒中華
    人民共和國最高人民檢察院之詐欺釣魚網站供話務型詐騙集
    團行騙之事，貢獻僅及於定期繳納上開詐騙釣魚網站申設網
    域（sppgov.info）費用之繳款及向利用該詐騙釣魚網站之
    話務型詐騙集團收取使用費，貢獻相對低微，其雖於偵訊及
    原審審理時自述：被告簡哲勇、沈泉甫均有付我薪水，大概
    是一個月6000、7000元左右等語，然該薪水應係被告陳建源
    包括所有在領航南路據點進行打雜性質工作之對價，與被告
    陳建源繳納上開詐騙釣魚網站申設網域（sppgov. info）費
    用及向利用該詐騙釣魚網站之話務型詐騙集團收取使用費此
    等貢獻之對價關係尚屬微弱，欠缺刑法上之重要性，本院自
    無庸對其諭知宣告沒收。
  ㈣扣案如附表編號1至8所示之物及未扣案附表編號9所示之物，
    分別係如附表所有人欄所示被告所有，其中編號1、2、3、6
    、9之電腦、隨身碟或手機內，均有與假冒最高人民檢察院
    之詐欺網站有關之資料（內容詳如附表備註欄所載）；編號
    4則係供被告張景瀚用以詢問詐欺集團使用之人頭帳戶；編
    號5為被告張景瀚於集團據點中豐路據點工作之筆記；編號7
    為被告陳建源用以接收被告簡哲勇告知應繳納本件釣魚詐騙
    網站費用之簡訊及電話用；編號8為被告張景瀚於集團據點
    中豐路據點使用之網路裝置，雖本件被害人王頻頻係於103
    年9月間受騙，而上開扣案物係於105年3、4月間遭查扣，而
    無從確認上開扣案物是否在斯時即遭被告等用以行騙，但至
    少均為被告等預備供犯詐騙犯罪所用之物，且為附表所有人
    欄所示各被告所有，均應依修正後刑法第38條第2項規定宣
    告沒收，其中編號9部分因未扣案，依同條第4項規定，併宣
    告於全部或一部不能沒收或不宜執行沒收時，就被告簡哲勇
    部分追徵其價額。至其餘扣案物品，因無證據證明與本案有
    關，復無證據證明為被告等供犯罪所用或預備供犯罪所用之
    物，爰不予宣告沒收。 
六、被告沈泉甫、張景瀚經本院合法傳喚，均無正當理由未於審
    判期日到庭，爰不待其等陳述，逕行判決。
據上論斷，應依刑事訴訟法第369條第1項前段、第371條，判決
如主文。
本案經檢察官郭千瑄提起公訴及追加起訴，檢察官葉詠嫻提起上
訴，檢察官謝宗甫到庭執行職務。 
中　　華　　民　　國　　109 　年　　4 　　月　　14　　日
            刑事第十七庭  審判長法　官 鄭水銓
                                法　官 黃雅芬
                                法　官 李世華
以上正本證明與原本無異。
如不服本判決，應於收受送達後20日內向本院提出上訴書狀，其
未敘述上訴之理由者並得於提起上訴後20日內向本院補提理由書
（均須按他造當事人之人數附繕本）「切勿逕送上級法院」。
                                書記官 莊佳鈴
中　　華　　民　　國　　109 　年　　4 　　月　　14　　日
附錄：本案論罪科刑法條全文                             
中華民國刑法第339條之4
犯第 339 條詐欺罪而有下列情形之一者，處 1 年以上 7 年以
下有期徒刑，得併科 1 百萬元以下罰金：
一、冒用政府機關或公務員名義犯之。
二、三人以上共同犯之。
三、以廣播電視、電子通訊、網際網路或其他媒體等傳播工具，
     對公眾散布而犯之。
前項之未遂犯罰之。
附表
編號 物品名稱 所有人姓名 備註 1 扣案ASUS（華碩）筆記型電腦1台 張景瀚 內有假冒最高人民檢察院之詐欺網站及其後台之網址及帳號密碼、「最新百分百攔截簡訊.doc」檔案及其使用SKYPE 與尹定進等顯為話務型詐騙集團成員之人洽商交易之內容。 2 扣案Apple Macbook Air 筆記型電腦1台 張景瀚 發現「cib 軟體操作圖解.docx 」、「產品說明.pdf」等教導話務型詐騙集團使用假冒最高人民檢察院之詐欺網站方法及說明購買及使用上開詐騙釣魚網站費用之下載檔案。 3 扣案KINGSTON 32GB隨身碟1支 張景瀚 發現存有大量大陸地區銀行之客戶個人資料之檔案，於其SKYPE路徑中更出現上述顯係與話務型詐騙集團洽商交易之檔案。 4 扣案被告張景瀚所有之 SAMSUNG牌手機1支（含SIM：0000000000號） 張景瀚 依104年12月2日之通訊監察譯文（見偵字第7474號卷二第37頁反面），可知被告張景瀚使用該手機門號與另一姓名年籍不詳之人通話時，提及「我想請問一下那個陳依玲的護照回來了嗎？」，而陳依玲係被告張景瀚所有之Kinston32GB隨身碟中檔案裡，用以讓話務型詐騙集團支付使用詐騙程式對價之人頭帳戶所有人「陳依鈴」，是被告張景瀚使用該手機為與詐騙相關之聯繫事宜。 5 手冊及資料1本 張景瀚 為被告張景瀚之工作筆記。 6 扣案被告簡哲勇所有之 IPHONE牌手機1支（含SIM卡：0000000000） 簡哲勇 內有內容顯係教導話務型詐騙集團如何登入被害人手機進行網路銀行轉帳之「手機軟體功能簡介.docx」及「手機銀行軟體介紹.docx 」之檔案。 7 扣案被告陳建源使用之 Kolin牌手機1支（含SIM卡：0000000000號） 陳建源 依104年9月28日之通訊監察譯文（見偵字第7474號卷三第13頁正反面），顯示被告簡哲勇以傳送簡訊及撥打電話至該門號手機之方式請被告陳建源協助前往超商操作IBON繳費。 8 扣案被告張景瀚所有之華為4G路由器1支 張景瀚 為中豐路據點所使用之電訊網路裝置。 9 未扣案被告簡哲勇所有之門號0000000000號IMEI碼使用之手機1支 簡哲勇 依104年8月28日、同年10月9日被告簡哲勇與姓名年籍不詳之廠商人員之通訊監察譯文（見偵字第10064號卷一第70、78頁），顯示被告簡哲勇以此門號手機與姓名年籍不詳之資訊工程師討論優化假冒中華人民共和國最高人民檢察院之詐欺網站事宜。